最高法院民事裁定　　　　　　　　　　111年度台上字第410號
上　訴　人　詠登工業股份有限公司

法定代理人　陳文益
訴訟代理人　林傳智律師
被 上訴 人　廖淑緞
上列當事人間請求損害賠償事件，上訴人對於中華民國110 年10
月6日臺灣高等法院臺中分院第二審更審判決（109年度重上更一
字第32號），提起上訴，本院裁定如下：
    主  文
上訴駁回。
第三審訴訟費用由上訴人負擔。
    理  由
按上訴第三審法院，非以原判決違背法令為理由，不得為之。又
提起上訴，上訴狀內應記載上訴理由，表明原判決所違背之法令
及其具體內容，暨依訴訟資料合於該違背法令之具體事實，其依
民事訴訟法第469條之1規定提起上訴者，並應具體敘述為從事法
之續造、確保裁判之一致性或其他所涉及之法律見解具有原則上
重要性之理由。同法第467條、第470條第2 項定有明文。而依同
法第468 條規定，判決不適用法規或適用不當者，為違背法令；
依同法第469 條規定，判決有該條所列各款情形之一者，為當然
違背法令。是當事人提起上訴，如以同法第469 條所列各款情形
為理由時，其上訴狀或理由書應表明該判決有合於各該條款規定
情形之具體內容，及係依何訴訟資料合於該違背法令之具體事實
。如依同法第468 條規定，以原判決有不適用法規或適用法規不
當為理由時，其上訴狀或理由書應表明該判決所違背之法令條項
，或有關解釋字號，或成文法以外之習慣或法理等及其具體內容
，暨係依何訴訟資料合於該違背法令之具體事實，並具體敘述為
從事法之續造、確保裁判之一致性或其他所涉及之法律見解具有
原則上重要性之理由。上訴狀或理由書如未依上述方法表明，或
其所表明者與上開法條規定不合時，即難認為已合法表明上訴理
由，其上訴自非合法。本件上訴人對於原判決提起上訴，雖以該
判決違背法令為由，惟核其上訴理由狀所載內容，係就原審認定
上訴人向被上訴人承租其所有坐落臺中市○○區○○段第000、
000地號「面向高速公路左上方」約10坪土地，供裝設工商廣告
設施使用，兩造於民國97年1月11日簽訂戶外工商廣告設施土地
承租契約書，每年租金新臺幣7萬元。上訴人自始知悉被上訴人
將興建系爭房屋，上開租約第1條之真意不包括被上訴人自己使
用。被上訴人於103年間興建系爭房屋，上訴人亦未反對，上訴
人主張被上訴人違反約定請求債務不履行損害賠償，洵非正當等
取捨證據、認定事實及解釋契約之職權行使，指摘其為不當，並
就原審已為論斷者，泛言未論斷或論斷違法、矛盾，而非表明該
判決所違背之法令及其具體內容，暨依訴訟資料合於該違背法令
之具體事實，亦未具體敘述為從事法之續造、確保裁判之一致性
或其他所涉及之法律見解具有原則上重要性之理由，難認其已合
法表明上訴理由。依首揭說明，應認其上訴為不合法。
據上論結，本件上訴為不合法。依民事訴訟法第481條、第444條
第1項、第95條、第78條，裁定如主文。
中    華    民    國   111    年    1     月    26    日
                      最高法院民事第八庭
                          審判長法官  陳  玉  完  
                                法官  周  舒  雁  
                                法官  陳  麗  玲  
                                法官  謝  說  容  
                                法官  黃  書  苑  
本件正本證明與原本無異
                                      書  記  官 
中    華    民    國   111    年    2     月    14    日